【裁判字號】    99,易,182
【裁判日期】    990226
【裁判案由】    妨害風化
【裁判全文】
臺灣臺北地方法院刑事判決               99年度易字第182號
公  訴  人  台灣台北地方法院檢察署檢察官
被      告  成知偉    男  37歲（民國○○年○月○○日生）
                      身分證統一編號：B120710358號  
                      住臺北市文山區興隆路3段321巷3號2樓
上列被告因妨害風化案件，經檢察官聲請簡易判決處刑（98年度
偵字第27856 號），本院認不宜以簡易判決處刑，適用通常程序
判決如下：
    主  文
成知偉無罪。
    理  由 
一、公訴意旨略以：被告成知偉於民國98年8 月間某日，在台北
    市文山區興隆路3 段321 巷3 號2 樓之住處，利用電腦網路
    設備連接至pchome網站，在其以會員帳號「verpackung」申
    設之相簿網頁空間（網址：http://www.photo.pchome.com.
    tw/ verpackung/018），刊登檔案名稱為「青春的肉體完美
    展現」之檔案，張貼含有裸露胸部、性器官等內容，客觀上
    足以刺激或滿足性慾，引起普通一般人羞恥或厭惡感而侵害
    性道德感情之猥褻照片，供網路上不特定人觀覽，而散布上
    開猥褻圖片，因認被告涉犯刑法第235 條第1 項之散布猥褻
    圖片罪嫌等語。
二、按犯罪事實應依證據認定之，無證據不得認定犯罪事實；不
    能證明被告犯罪或其行為不罰者，應諭知無罪之判決，刑事
    訴訟法第154 條第2 項、第301 條第1 項，分別定有明文。
    次按刑法第235 條第1 項之犯罪客體之猥褻物品，乃指一切
    在客觀上，足以刺激或滿足性慾，並引起普通一般人羞恥或
    厭惡感而侵害性的道德感情，有礙於社會風化之物品而言，
    而非任何涉及性愛、情慾之物品，均為該條犯罪客體之猥褻
    物品。大法官亦對於刑法第235 條所謂之「猥褻物品」做出
    解釋，認為猥褻物品係指對含有暴力、性虐待或人獸性交等
    而無藝術性、醫學性或教育性價值之猥褻資訊或物品為傳布
    ，或對其他客觀上足以刺激或滿足性慾，而令一般人感覺不
    堪呈現於眾或不能忍受而排拒之猥褻資訊或物品，未採取適
    當之安全隔絕措施而傳布，使一般人得以見聞之行為。亦即
    所謂猥褻，指客觀上足以刺激或滿足性慾，其內容可與性器
    官、性行為及性文化之描繪與論述聯結，且須以引起普通一
    般人羞恥或厭惡感而侵害性的道德感情，有礙於社會風化者
    為限，此有大法官釋字第617 號、第407 號解釋可資參照。
    再現今社會西風東漸，媒體傳播工具發達，各種資訊唾手可
    得，國人之性觀念日漸開放，而坊間亦隨處可見各種露點、
    清涼「寫真集」、有線電視台及電影院合法播出之有性愛畫
    面之限制級影片，該等寫真集之封面、電影之海報，亦常見
    女子裸露之畫面，在此時此種社會風氣下，自應衡量社會整
    體情形以為認定猥褻物之標準，況現今各國人民經網路交流
    頻繁，亦不能自外於其他國家而自訂較他國嚴苛之審查猥褻
    物標準。又刑法係以刑罰為其反應手段，屬於規範社會共同
    生活秩序之最後手段，自應審慎為之。
三、訊據被告對於其在上開網頁空間上設置「青春的肉體完美展
    現」檔案夾，並刊登20紙照片之事實坦承不諱，本件之爭執
    點應為被告於公眾可得觀覽之網頁空間上刊登上開20紙照片
    ，該等照片是否屬於刑法第235 條所規定之猥褻物品。經查
    ，被告於其相簿網頁空間設置「青春的肉體完美展現」檔案
    夾，並刊登照片20紙，其中僅有一紙係女子三點全露照片，
    其餘照片均有以衣物遮住胸部或下體，有該網頁資料（98年
    度偵字第27856 號卷第14頁）在卷可參，而該女子三點全露
    照片僅係一女子未著衣物、裸露胸部及陰毛，橫躺於和服衣
    物上，並無何足引起一般人之羞恥或厭惡感之動作或表情，
    亦未對性器官為特寫，是自難以其內容有裸露三點，遽認該
    照片「足以引起普通一般人羞恥或厭惡感而侵害性的道德感
    情，有礙於社會風化」；再觀諸本件全部檔案照片之內容，
    並無任何性愛之畫面，亦未特寫性器官至一般人厭惡或羞恥
    之程度，衡諸市面各種報紙、雜誌封面、電影海報之女子照
    片，上開照片對於性之刺激性，顯無較高之情形。綜上，衡
    之現今社會之通常情形，尚難認本件網頁照片在客觀上係具
    有刺激性，足以傷害一般人對於性之道德感情，而屬有礙社
    會風化之猥褻物品，故公訴人認被告涉有散布猥褻物品之罪
    嫌，尚屬無據。
四、本件情形核與刑法第235 條第1 項之散布猥褻物品罪構成要
    件有間，無法認定被告有檢察官所指前開犯行，揆諸上開法
    條及解釋意旨，本件不能認定被告犯罪，自應為被告無罪之
    諭知。
據上論斷，依刑事訴訟法第452 條、第284 條之1 、第301 條第
1 項，判決如主文。
本案經檢察官高維駿到庭執行職務
中    華    民    國    99    年    2     月    26    日
                  刑事第七庭  法      官  林欣苑   
上正本證明與原本無異。
如不服本判決應於收受送達後10日內向本院提出上訴書狀，並應
敘述具體理由；其未敘述上訴理由者，應於上訴期間屆滿後20日
內向本院補提理由書（均須按他造當事人之人數附繕本）「切勿
逕送上級法院」。
                              書  記  官  劉英芬
中    華    民    國    99    年    2     月    26    日

司法院資訊處製作；財團法人民間司法改革基金會備份。
